臺灣臺中地方法院刑事判決
111年度金訴字第1333號
公  訴  人  臺灣臺中地方檢察署檢察官
被      告  侯祐豪


選任辯護人  盧永和律師
上列被告因違反洗錢防制法等案件，經檢察官提起公訴（111年
度偵字第14417、25017號），本院判決如下：
    主    文
侯祐豪幫助犯洗錢防制法第十四條第一項之洗錢罪，處有期徒刑
貳月，併科罰金新臺幣壹萬元，罰金如易服勞役，以新臺幣壹仟
元折算壹日。緩刑貳年，並應依如附件本院一一一年度中司刑移
調字第一四二八號調解程序筆錄所載內容履行。 
    犯罪事實
一、侯祐豪可預見將金融機構帳戶金融卡及密碼提供他人，可能
    供詐騙集團將詐欺犯罪所得款項匯入，並藉此達到掩飾、隱
    匿詐欺犯罪所得去向之目的，因欲增加收入，竟基於幫助他
    人詐欺取財、洗錢之不確定故意，先後於民國110年11月22
    日下午3時42分許，在統一超商華生門市及同年12月1日上午
    10時14分許，在統一超商忠福門市，將其所申辦之中華郵政
    股份有限公司帳戶（下稱郵局帳戶，尚未有被害人報案）、
    永豐商業銀行帳號00000000000000號帳戶（下稱永豐銀行帳
    戶）之金融卡寄送予真實姓名年籍不詳之人，並以LINE告知
    密碼供其使用，藉此幫助該人及其所屬之詐欺集團成員向他
    人詐取財物及掩飾、隱匿犯罪所得去向。嗣詐騙集團成員取
    得本案帳戶之帳戶資料後，即意圖為自己不法之所有，基於
    詐欺取財及洗錢之犯意，於110年12月4日，假冒長榮鳳凰酒
    店客服人員撥打電話予林俊良，向林俊良佯稱：其之前網購
    住宿券，因為訂單有誤，將重複扣款，若欲取消需依指示操
    作網路銀行云云，致林俊良陷於錯誤，自同日晚上9時51分
    許起，接續依指示操作網路銀行而匯款新臺幣（下同）7,12
    3元、12,123元、26,163元、49,985元、7,123元、6,123元
    、3,123元、99,999元、20,123元至侯祐豪之永豐銀行帳戶
    內，旋即遭受提領一空。嗣經林俊良覺察受騙，始報警循線
    查悉上情。
二、案經臺中市政府警察局第一分局、桃園市政府警察局楊梅分
    局移送臺灣臺中地方檢察署檢察官偵查起訴。
    理    由
壹、證據能力部分：
一、按被告以外之人於審判外之言詞或書面陳述，除法律有規定
    者外，不得作為證據。被告以外之人於審判外之陳述，雖不
    符刑事訴訟法第159條之1至第159條之4之規定，而經當事人
    於審判程序同意作為證據，法院審酌該言詞陳述或書面陳述
    作成時之情況，認為適當者，亦得為證據；當事人、代理人
    或辯護人於法院調查證據時，知有刑事訴訟法第159條第1項
    不得為證據之情形，而未於言詞辯論終結前聲明異議者，視
    為有前項之同意，刑事訴訟法第159條第1項、第159條之5分
    別定有明文。查本院以下引用之被告以外之人於審判外之陳
    述，檢察官、被告侯祐豪及其辯護人均表示沒有意見，同意
    作為證據使用（見本院卷第68頁），本院審酌該等證據核無
    違法取證或證明力顯然過低之情事，依各該陳述作成時之狀
    況，並無不適當或顯不可信之情形，自均有證據能力。
二、下列所引用之非供述證據，均與本案事實具有自然關聯性，
    且查無事證足認有違背法定程式或經偽造、變造所取得等證
    據排除之情事，復均經依刑事訴訟法第164條、第165條踐行
    調查程序，檢察官、被告及其辯護人均表示沒有意見，同意
    作為證據使用（見本院卷第68頁），堪認均有證據能力。
貳、實體部分：
一、認定犯罪事實之證據及理由：
    前揭犯罪事實，業據被告於本院審理時坦承不諱（見本院卷
    第108頁），核與證人即被害人林俊良於警詢（見偵25017卷
    第23頁至第25頁）證述情節相符，復有永豐銀行帳戶之存摺
    封面及內頁影本、臉書徵才訊息畫面截圖、LINE通訊軟體暱
    稱畫面及對話紀錄截圖、永豐銀行簡訊畫面截圖、統一便利
    商店寄件証明單畫面截圖、永豐銀行作業處111年1月19日作
    心詢字第1110117127號函暨檢附被告帳戶之開戶資料及交易
    明細、內政部警政署反詐騙諮詢專線紀錄表、臺中市政府警
    察局烏日分局追分派出所受理詐騙帳戶通報警示簡便格式表
    、金融機構聯防機制通報單、受(處)理案件證明單、受理各
    類案件紀錄表、網路轉帳交易明細截圖及匯款明細及金額統
    計附卷可稽（見偵14417卷第47頁至第63頁、第81頁至第83
    頁、第87頁至第155頁、偵25017卷第17頁至第22頁、第27頁
    至第29頁、第37頁、第49頁至第65頁），足徵被告自白與事
    實相符，洵堪採信。本案事證已臻明確，被告犯行堪以認定
    。
二、論罪科刑：　
  ㈠核被告所為，係犯刑法第30條第1項前段、洗錢防制法第14條
    第1項之幫助一般洗錢罪及刑法第30條第1項前段、第339條
    第1項之幫助詐欺取財罪。被告以一提供銀行帳戶之行為，
    同時觸犯幫助一般洗錢罪及幫助詐欺取財罪，為想像競合犯
    ，應依刑法第55條前段之規定，從一重之幫助一般洗錢罪處
    斷。
  ㈡被告係基於幫助之犯意而為一般洗錢罪，情節較正犯為輕，
    爰依刑法第30條第2項規定，按正犯之刑減輕之。被告於本
    院審理時，對於其行為涉犯幫助一般洗錢罪已自白不諱，應
    依洗錢防制法第16條第2項之規定減輕其刑，並依刑法第70
    條之規定遞減之。
  ㈢爰審酌被告並無前科，有臺灣高等法院被告前案紀錄表附卷
    可稽，其提供永豐銀行帳戶供詐騙集團成員做為人頭帳戶使
    用，使該詐騙集團得利用上開帳戶領取詐欺取財之款項，助
    長財產犯罪之猖獗，影響社會正常經濟交易安全，並致被害
    人因受騙而受有財產損害及增加其尋求救濟之困難，所生危
    害非低，應予非難，並斟酌其業與被害人調解成立，約定分
    期給付4萬元，有本院111年度中司刑移調字第1428號調解程
    序筆錄附卷可稽（見本院卷第93頁至第94頁），及考量被告
    為碩士肄業，未婚，無子女，待業中，經濟來源一部分是家
    人提供，之前也有存款，正積極找工作，罹患精神官能性憂
    鬱症，曾因病停役，有停役令及診斷證明書影本附卷可參（
    見本院卷第73頁至第79頁、第109頁），被害人遭詐騙金額
    及被害人表示不追究被告刑事責任（見本院卷第86頁）等一
    切情狀，量處如主文所示之刑，及就併科罰金部分諭知易服
    勞役之折算標準。
  ㈣被告未曾因故意犯罪受有期徒刑以上刑之宣告，有臺灣高等
    法院被告前案紀錄表附卷可稽，被告犯後坦承犯行，業與被
    害人調解成立，被害人表示對給予被告緩刑沒有意見（見本
    院卷第69頁），信被告經此偵審程序後，應無再犯之虞，本
    院認對其所宣告之刑以暫不執行為適當，爰依刑法第74條第
    1項第1款之規定併予宣告緩刑2年，併依刑法第74條第2項第
    3款之規定，命被告於緩刑期間應依如附件本院111年度中司
    刑移調字第1428號調解程序筆錄記載之調解條件向被害人給
    付4萬元。被告如未依調解程序筆錄內容履行而情節重大時
    ，被害人得請求執行檢察官依法聲請法院撤銷緩刑宣告，附
    此敘明。
三、沒收部分：
    卷內並無證據足認被告確有因本案犯行而實際獲得犯罪所得
    ，自無從遽認被告有何實際獲取之犯罪所得，爰不予諭知沒
    收或追徵其價額。至被告所犯幫助一般洗錢罪而移轉、掩飾
    之財物，並無證據證明為被告所取得，本院自無從宣告沒收
    。
據上論斷，應依刑事訴訟法第299條第1項前段，洗錢防制法第14
條第1項、第16條第2項，刑法第11條前段、第339條第1項、第30
條第1項前段、第2項、第55條前段、第42條第3項前段、第74條
第1項第1款、第2項第3款，刑法施行法第1條之1第1項，判決如
主文。 　　　
本案經檢察官張文傑提起公訴，檢察官林忠義到庭執行職務。
中    華    民    國   111    年    10    月    31    日
                    刑事第七庭  審判長法  官  高增泓
                                      法  官  林雷安
                                      法  官  許曉怡
以上正本證明與原本無異。
如不服本判決應於收受判決後20日內向本院提出上訴書狀，並應
敘述具體理由；其未敘述上訴理由者，應於上訴期間屆滿後20日
內向本院補提理由書（均須按他造當事人之人數附繕本）「切勿
逕送上級法院」。
告訴人或被害人對於判決如有不服具備理由請求檢察官上訴者，
其上訴期間之計算係以檢察官收受判決正本之日期為準。
                                      書記官  郭淑琪
中    華    民    國   111    年    10    月    31    日
附錄本案論罪科刑法條：
中華民國刑法第30條
幫助他人實行犯罪行為者，為幫助犯。雖他人不知幫助之情者，
亦同。
幫助犯之處罰，得按正犯之刑減輕之。
中華民國刑法第339條第1項
意圖為自己或第三人不法之所有，以詐術使人將本人或第三人之
物交付者，處5年以下有期徒刑、拘役或科或併科50萬元以下罰
金。
洗錢防制法第14條第1項
有第2條各款所列洗錢行為者，處7年以下有期徒刑，併科新臺幣
500萬元以下罰金。
附件：